# 股权转让前分配利润问题

提问人：lbwl 时间：2015-05-25 17:58:30
我公司持有子公司90%股份，另一股东持有10%，目前另一股东想把10%股份卖给我，买之前股东约定先分红在转让，假设 2014 年底子公司未分配利润 500 万， 2015 年 4 月底未分配利润 200 万，即 2015 年1-4月子公司亏损 300 万，那么我分红的时候可以以 14 年底的500 万分红，我觉得不行这样就超分配了，但是公司会计师说可以，说分配完是负数也没关系，想请问陈版我们两个谁说的对。搜索复制 另外如果说不能以 14 年底的未分配利润分红，那么我转让前是不是先得做一次审计审截止到目前的未分配利润，假设是 5 月 31日，然后 6 月份开股东大会分红，再以 6 月底的净资产审计评估作为转让的依据，等于就得审计 2 次了，还有别的方法能简化下吗，请陈版指教

回答人：chenyiwei
虽然 2014 年末未分配利润有 500 万，但 2015 年 1 ～ 4 月期间发生亏损，因此实际分配金额应以保证实际分配时点的分配后未分配利润余额不出现红字为限，否则就不符合公司法对利润分配和亏损弥补顺序的规定。

提问人：lbwl 时间：2015-05-25 18:52:15
否则就不符合公司法对利润分配和亏损弥补顺序的规定，您说的这个水平有限不太理解，具体是哪方面规定，还有我这种情况是不是需要审计 2 次，还有没有别的方法，请您再次指教

回答人：chenyiwei
《公司法》规定利润分配的顺序首先是弥补亏损。因此在 2015 年 5 月实际实施分配时，应首先弥补 2015 年 1 ～ 4 月的经营亏损，弥补后的剩余部分（ 200 万）才可以用于分配股利。 是否需要审计 2 次可以根据交易双方之间的协议确定，例如也不排除采用同一个基准日，转让价格按照基准日净资产评估值减去 6 月份的股利分配金额而定。具体请咨询主管审批部门和律师的意见。

提问人：lbwl 时间：2015-05-26 08:54:06
那假设说我 6 月份以 5 月底的未分配利润分配， 6 月份预计还是亏的，这个没问题把，还是我 6 月份开股东会分配的时候还得把 6 月份亏损的量打出来？

回答人：chenyiwei
建议预留从 6 ～ 12 月的可能亏损，否则年终决算时将体现为超额分配，股东将不得不把超分利润退还，比较麻烦。

提问人：lbwl 时间：2015-05-27 09:15:25
陈版，您说的股东要退回超分配部分是有规定吗，是强制性的吗

回答人：chenyiwei
超分配是违反公司法规定的。对违反法律的强制性规定的行为自然无效。

提问人：lbwl 时间：2015-05-28 07:15:03
但是陈版，我 6 月份分配时对全年的利润也只是预计，也不确定是一定亏损，而且分的时候并没有超额分配，这月也不行吗，也就是我站在 6 月份的时点不能完全准确的预计全年利润情况，这样也不算违法把

回答人：chenyiwei
预分利润当然是可以的。但在确定分配金额时需对后续期间内可能发生的亏损等作出谨慎的预计和预留。如果年度决算时确定就全年角度而言发生了超额分配情况的，则股东应有义务将超额分配的股利返还给公司。

提问人：zengfengxia 时间：2015-06-01 11:14:42
原股东退出后继续承担公司亏损是不是于理不合，因此以审计后的 6 月底未分配利润是不是可以接受的？

回答人：chenyiwei
我理解这要看是站在谁的立场上看问题。站在股东的立场当然希望退出时将利润都拿走，但站在被投资公司作为一个独立法人的角度，就应当关注不能超分配的问题。股东不能拿走的利润由其他股东享有，在股权转让价格中体现